【裁判字號】    98,訴,601
【裁判日期】    981113
【裁判案由】    毒品危害防制條例
【裁判全文】
臺灣桃園地方法院刑事判決               98年度訴字第601號
公  訴  人  臺灣桃園地方法院檢察署檢察官
被      告  乙○○
選任辯護人  劉哲睿律師
上列被告因違反毒品危害防制條例案件，經檢察官提起公訴（97
年度偵字第16189號），本院判決如下：
    主  文
乙○○犯如附表二所示之罪，各處如附表二所示之刑，如附表二
編號(一)(三)(四)所示未扣案之犯罪所得財物均沒收，如全部或一部不
能沒收時，以其財產抵償之。應執行有期徒刑貳拾年，如附表二
編號(一)(三)(四)所示未扣案之犯罪所得財物均沒收，如全部或一部不
能沒收時，以其財產抵償之。
    事  實
一、乙○○明知海洛因係屬毒品危害防制條例管制之第一級毒品
    ，依法不得持有、販賣。竟基於販賣第一級毒品以營利之犯
    意，與甲○○以如附表一所示聯絡方式談妥毒品交易內容後
    ，分別於如附表一所示時間、地點，以如附表一所示之金額
    ，販賣如附表一所示之毒品予甲○○，其中除如附表一編號
    (二)(五)所示犯行外，均已取得款項（如附表一編號(一)(二)所示犯
    行，業經公訴檢察官於審判期日當庭以言詞追加起訴，見本
    院訴字卷第84頁）。案經警方偵辦甲○○另案詐欺案件時，
    對於甲○○使用之0000000000號行動電話進行通訊監察發現
    ，而由桃園縣政府警察局刑事警察大隊會同行政院海岸巡防
    署岸巡第二四大隊、行政院海岸巡防署桃園機動查緝隊，於
    民國97年7 月3 日晚間7 時35分許，在桃園市○○路○段29
    4 號前（全順興釣蝦場前）查獲甲○○，並扣得0.57公克之
    海洛因1 小包，再由甲○○帶同警方前往乙○○桃園縣桃園
    市○○路1 號10樓之1 住處，而於97年7 月3 日晚間8 時10
    分許，在桃園縣桃園市○○路1 號1 樓電梯口查獲乙○○，
    並自其身上扣得與本案無關之海洛因1 小包，再經乙○○帶
    同警方至其住處房間，扣得強亦維交由乙○○使用周敬堯所
    有之0000000000號行動電話及與本案無關之海洛因2 小包、
    葡萄糖1 小包、削尖吸管2 枝等物，而悉上情。
二、案經桃園縣政府警察局移送臺灣桃園地方法院檢察署檢察官
    偵查起訴。
    理  由
壹、證據能力方面：
    查本案所引用之供述及非供述證據，經本院依法踐行調查證
    據程式，檢察官、被告及其選任辯護人均不爭執各該證據之
    證據能力（見本院審訴字卷第29頁），且亦查無依法應排除
    其證據能力之情形，是後述所引用證據之證據能力均無疑義
    ，先予敘明。
貳、實體方面：
一、訊據被告乙○○矢口否認有何販賣第一級毒品海洛因之犯行
    ，辯稱：伊有拿毒品給甲○○，除了97年6 月27日、同年7
    月3 日伊給甲○○的海洛因是伊自己的外，其餘都是甲○○
    打電話給伊，伊才向人調，再交給甲○○的，伊向上線拿半
    錢、約1.6 至1.8 公克之毒品，價格約新臺幣（下同）1 萬
    元，伊分裝8 分之1 錢給甲○○，價格為3 千元，並沒有賺
    到價差云云，選任辯護人為被告辯護稱：被告主觀上並無營
    利之意圖，證人甲○○於警詢時亦證稱是請被告幫忙買毒品
    ，且從97年6 月27日下午1 時54分及同年7 月3 號下午6 時
    51分之通訊監察譯文「我知道，你一個小時後再打給我，我
    現在要跟我兄仔拿而已」、「應該是不會啦，我兄是請別人
    送過來，可能不夠，所以一直拖到現在」，可知證人甲○○
    應是請被告幫忙購買毒品，本件應僅成立幫助施用毒品之罪
    云云。經查：
  (一)97年6 月21日販賣第一級毒品海洛因予甲○○部分
    上開事實，業據證人甲○○於本院審理時證稱：伊曾於97年
    6 月21日在被告住家樓下向被告拿1 千元之海洛因，當天伊
    先拿5 百元給被告，其餘5 百元則是押行動電話SIM 卡，後
    來伊沒有取回卡片，被告也沒有向伊要這5 百元，因此沒有
    處理這5 百元，0000000000為伊所使用之電話等語甚詳（見
    偵查卷第21、48、85頁，本院訴字卷第79、130 頁），而甲
    ○○使用之0000000000行動電話，曾於97年6 月21日與被告
    使用之0000000000號行動電話聯絡，其中同日中午12時54分
    許之通話內容為：「A （即甲○○）：還是先拿500 給你，
    卡片押你那。B ：好，押我這。A ：那弄好一點，多弄一點
    。B ：昨天的沒有比較好嗎？A ：有有，對，就是那種的。
    B ：好。A ：到了打給你。」同日下午1 時1 分許之通話內
    容為：「A ：到了。B ：好，等一下哦。」有上開行動電話
    於97年6 月21日之通訊監察譯文在卷可稽（見偵查卷第59之
    1 頁），通話內容與證人甲○○之證詞均能相互佐證，證人
    甲○○於97年6 月21日向被告購買1 千元之海洛因，且先支
    付現金5 百元，其餘以押行動電話SIM 卡之方式供擔保，惟
    嗣後被告、證人甲○○均未再就此筆金額清算等情，堪信為
    真實。
  (二)97年6 月23日販賣第一級毒品海洛因予甲○○部分
    上開事實，業據證人甲○○於本院審理時證稱：伊於97年6
    月23日向被告拿八一，也就是3 千元的海洛因，地點在被告
    住家樓下，伊於被警察查獲前欠被告一個八一應該就是指這
    次購買海洛因的所欠等語明確（見本院訴字卷第74、79、13
    0 頁），而甲○○使用之0000000000行動電話，曾於97年6
    月23日與被告使用之0000000000號行動電話聯絡，其中該日
    中午12時27分許之通話內容為：「A （即甲○○）：我跟你
    拿500 好不好？B ：那你那個呢？A ：晚點拿給你。B ：就
    先500 的喔，你電話卡等錢拿給我再給你。A ：好。B ：那
    你到了打給我。A ：看能不能多弄一點。B ：可能不行哦。
    A ：還是你可以再讓我差500 ，晚上再一起給你。B ：這樣
    就一千囉。A ：好，今天會給你。」中午12時36分許之通話
    內容為：「A ：我到了。B ：好。」同日下午5 時55分許之
    通話內容為：「A ：我是妹仔，我現在拿錢過去給你，讓你
    請一點點好不好。B ：那一點點而以哦，三千嗎？A ：先拿
    兩千給你，一千再晚一點。B ：好，掰。」有各該行動電話
    97年6 月23日之通訊監察譯文在卷可稽（見偵查卷第59之1
    頁），通話內容與證人甲○○之證詞均能相互佐證，堪信為
    真實。
  (三)97年6 月25日販賣第一級毒品海洛因予甲○○部分
    上開事實，業據證人甲○○於本院審理時證稱：伊與被告於
    97年6 月25日通訊監察譯文中之對話內容就是伊向被告拿毒
    品之對話內容，該次伊購買1 仟元之海洛因，購買的價金有
    付清，地點一樣在被告住處樓下，也就是桃園市朝陽公園附
    近所購買等語甚詳（見本院訴字卷第78、129-130 頁），而
    甲○○所使用之0000000000號行動電話與被告使用之000000
    0000行動電話，曾於97年6 月25日聯絡，其中上午11時29分
    許之通話內容為：「A （即甲○○）：我現在跟你拿一張好
    不好？B ：昨天的呢？A ：昨天的我下午拿給你。B ：好。
    A ：我老公領錢，你知道八一怎麼出嘛？B ：知道阿。A：
    好，到時候再跟你拿八一。B ：好，到時候你再跟我講，你
    現在到了打給我。」同日上午11時35分許聯絡，通話內容為
    ：「A ：我到了。」有上開行動電話97年6 月25日之通訊監
    察譯文在卷可稽（見偵查卷第60頁），通話內容與證人甲○
    ○之證詞均能相互佐證，堪信為真實。
  (四)97年6 月27日販賣第一級毒品海洛因予甲○○部分
    上開事實，業據證人甲○○於本院審理時證稱：伊於97年6
    月27日下午，在桃園市○○路前向被告拿1 小包海洛因，伊
    不知道實際重量，但有付清價金1 千元，97年6 月27日下午
    1 時54分及3 時5 分的通訊監察譯文，就是伊向被告拿海洛
    因之對話內容，「我拿一張喔」，是指拿的金額是1 千元，
    伊雖然多是買8 分之1 錢、價格3 千元，但是因為伊沒有錢
    ，因此買1 千元等語明確（見本院訴字卷第73、76-77 、13
    0 頁），且據被告供稱：0000000000號行動電話是強亦維拿
    給伊使用的等語明確（見偵查卷第71頁），而被告所使用之
    0000000000號及0000000000號行動電話與甲○○使用之0000
    000000號行動電話曾於97年6 月27日聯絡，其中下午1 時54
    分許之通話內容為：「A （即甲○○）：是我。B （即被告
    ）：我知道，你一個小時後再打給我，我現在要跟我兄仔拿
    而已。A ：好。」同日下午3 時5 分許之通話內容為：「B
    ：你可以現在過來。A ：有，我現在過去了。B ：我要出門
    ，快一點。A ：好，我拿一張喔。B ：好。」，有各該行動
    電話之97年6 月27日通訊監察譯文在卷可稽（見本院偵查卷
    第60頁），通話內容與證人甲○○之證詞均能相互佐證，堪
    信為真實。
  (五)97年7 月3 日販賣第一級毒品海洛因予甲○○部分
    上開事實，業據證人甲○○於警詢、偵查中及本院審理時證
    稱：伊於97年7 月3 日晚間，先以其使用0000000000號行動
    電話，撥打被告使用之0000000000號行動電話，約定在桃園
    縣桃園市○○路1 號，要向被告拿8 分之1 錢的海洛因，當
    天下午3 時22分被告電話中所說「可是你差我的要先給我啦
    」，意思就是伊之前拿海洛因八一的錢還沒有給他，要先給
    他，伊到被告住處樓下還打一通電話告訴被告伊到了、請被
    告下來，該通電話應該是通訊監察譯文漏錄，此次伊有拿到
    毒品，也就是被警察查獲時在伊身上查獲找到的0.57公克海
    洛因1 小包，但當天伊沒有錢，說要先欠著，因此還沒有給
    錢，伊當天7 時35分被警察查獲，7 時44分應警方要求，有
    再以上開行動電話打電話給被告，通訊監察譯文中伊說「我
    等一下拿六千給你，你再拿一個八一給我不對嗎？」被告回
    答說「我要現金啦」伊回答說「好阿，那我跟我老公講，九
    千對吧？」被告說「對阿」伊回答「好阿，那我拿九千給你
    ，你拿一個八一下來」，是因為伊之前欠被告一個八一，被
    警察查獲時伊再跟被告拿一個八一，還沒有給錢，後來所警
    察又叫伊打電話給被告，叫被告再拿一個八一下來，因此總
    共是九千元等語甚詳（見偵查卷第19-20 、47頁，本院訴字
    卷第72-75 、82-83 頁），而甲○○0000000000號行動電話
    曾與乙○○0000000000行動電話於97年7 月3 日聯繫，其中
    下午3 時22分許通話內容為「A （即甲○○）：你還在會面
    喔？B （即乙○○）：沒，我回到家了。A ：阿現在有嗎？
    是要幾點？B ：我不知道，他說晚一點會幫我拿過來。A ：
    喔B ：可是你差我的要先給我啦。A ：好，我知道。B ：恩
    ，掰掰。」同日下午6 時59分許之通話內容為：「A:如果可
    以阿，幫我趕一下，我錢都收下來了。B ：已經到了，我處
    理好你就可以過來了。A ：是喔，二十分鐘後過去。」同日
    下午7 時44分通話內容為「B ：什麼時候拿過來。A ：我現
    在拿過去然後你順便拿81下來。B ：錢呢？A ：順便拿給你
    。B ：你總共拿多少。A ：6000阿。B ：還要一個81？A ：
    對。B ：不行。A ：沒有阿，我等一下拿六千給你，你再拿
    一個八一給我不對嗎？B ：我要現金啦。A ：好阿，那我跟
    我老公講，九千對吧？B ：對阿。A ：好阿，那我拿九千給
    你，你拿一個八一下來。B ：好。」有0000000000號行動電
    話與0000000000號行動電話於97年7 月3 日之通訊監察譯文
    存卷供參（見偵查卷第64-65 頁），通話內容與證人甲○○
    之證詞均能相互佐證，此外，並有海洛因1 包（查獲當日自
    甲○○身上扣得）扣案可佐（見偵查卷第33頁），堪信為真
    實。
  (六)被告雖辯稱：伊有拿毒品給甲○○，除了97年6 月27日、同
    年7 月3 日伊給甲○○的海洛因是伊自己的外，其餘都是甲
    ○○打電話給伊，伊才向人調，再交給甲○○的云云，然其
    於警詢時供稱：甲○○知道伊有門路可以拿毒品，因此要伊
    買毒品時也幫她買，97年7 月3 日這次是伊第一次幫甲○○
    買毒品云云（見偵查卷第12-13 頁），又於偵查中及本院準
    備程序時供稱：伊有將海洛因給甲○○，是甲○○請伊幫忙
    調海洛因，且日期只有97年6 月27日、同年7 月3 日，不是
    3 次云云（見偵查卷第52頁，本院審訴字卷第21頁），就其
    幫甲○○購買毒品之次數，所述前後不一，顯見其上開所辯
    ，應係事後臨訟卸責之詞，委不可採。
  (七)至選任辯護人雖為被告辯護稱：證人甲○○於警詢時曾證稱
    其知道被告有施用毒品，知道去何處購買，因此請被告幫忙
    買等語，且依97年6 月27日下午1 時54分之通訊監察譯文，
    被告曾在通話內容中提到「我知道，你一個小時後再打給我
    ，我現在要跟我兄仔拿而已」，另於97年7 月3 號下午6 時
    51分之通訊監察譯文中提到「應該是不會啦，我兄是請別人
    送過來，可能不夠，所以一直拖到現在」，可見證人甲○○
    應是請被告幫購買毒品云云，然此業據證人甲○○於本院審
    理時證稱：伊被警察查獲時伊說是被告賣毒品給伊，但是因
    為被告小孩子很小，警察怕被告販賣毒品被收押，因此要伊
    說是伊請被告幫忙買的，但是通訊監察譯文上已經說得很清
    楚，至於上開通訊監察譯文，是伊要向被告拿取毒品，被告
    說不夠，伊並沒有叫被告向上手拿，伊不知道被告向何人買
    毒品，也不知道被告以何價格向他人買毒品，亦未與被告談
    過買來的海洛因要如何分開包裝，伊要買毒品會說請他幫伊
    調，伊確定是向被告購買毒品，而不是單純的調貨等語明確
    （見偵查卷第48-49 、84頁，本院訴字卷第77-78 、81-8 2
    頁）。參以證人甲○○於本院審理時尚為被告請求從輕量刑
    （見本院訴字卷第131 頁），益徵被告與證人甲○○間確無
    仇怨，並無構陷誣指被告之動機，證人甲○○所為證言堪認
    與事實相符，自當採信。
  (八)查海洛因屬毒品之違禁物品，政府查緝甚嚴，對於販賣海洛
    因者尤須科以重度刑責，販賣海洛因既係違法行為，當非可
    公然為之，亦無公定價格，且分裝容易，份量亦可增減，而
    每次買賣之價量，亦可能隨時依雙方關係深淺、資力、需求
    量及對行情之認知、來源是否充裕、品質是否較佳、查緝是
    否嚴謹、購買者被查獲時供述購買對象之可能風險之評估等
    情形，而異其標準，非可一概而論；又購買毒品者通常亦無
    法探知販毒者賺取利潤幾何，是販賣毒品之利得，除被告坦
    承犯行或價量俱臻明確外，委難察得實情。倘被告始終不願
    供出利得若干，或片面供述不實之取得毒品價格，即無從以
    販賣罪名相繩，又豈是事理之平。本件被告否認犯罪，以致
    無從計算被告之實際利得，而販賣第一級毒品海洛因之法定
    刑為死刑或無期徒刑，苟非確有利益可圖，衡情被告應無甘
    冒重罪風險，鋌而走險與證人甲○○為毒品交易之理，被告
    主觀上具有營利之意圖，至為灼然。且據被告供稱：伊向上
    線拿半錢的重量，約1.6 至1.8 公克，價格為1 萬元，伊再
    分出甲○○的量，約8 分之1 錢，不含袋淨重重0.45公克，
    含袋重量是0.57公克，價格為3 千元等語（見偵查卷第50-5
    1 、70頁），被告向上線拿半錢之價格既為1 萬元，則8 分
    之1 錢（即半錢×1/4 ）之價格即為2 千5 百元（即1 萬元
    ×1/4 ），被告卻供稱其分裝8 分之1 錢的海洛因予甲○○
    價格為3 千元，顯見被告確有從中獲取利益。再審酌被告出
    售海洛因予甲○○達5 次之多，為警查緝之風險極高，被告
    豈有一再平白甘冒風險為人作嫁之可能？被告供稱其只是幫
    甲○○購買海洛因，並未賺取價差云云，難認可採。
  (九)綜上所述，被告及其辯護人所辯均非可採，本件事證明確，
    被告之犯行堪以認定。
二、按行為後法律有變更者，適用行為時之法律。但行為後之法
    律有利於行為人者，適用最有利於行為人之法律，刑法第2
    條第1 項定有明文（刑法第2 條係規範行為後法律變更所生
    新舊法律比較適用之準據法，是刑法第2 條本身雖經修正，
    但該條文既屬適用法律之準據法，本身尚無比較新舊法之問
    題，應逕適用裁判時之刑法第2 條規定以決定適用之刑罰法
    律）。又比較時應就罪刑有關之共犯、未遂犯、牽連犯、連
    續犯、結合犯，以及累犯加重、自首減輕暨其他法定加減（
    如身分加減）與加減例等一切規定，綜其全部罪刑之結果而
    為比較（最高法院24年上字第4634號判例、95年第8 次刑事
    庭會議決議參照）。又按毒品危害防制條例第4 條第1 項業
    於98年5 月20日修正公布，而92年7 月9 日修正公布之同條
    例第36條雖明定：「本條例自公布後六個月施行。」，然依
    其立法理由：「依本條例新修正之規定，法務部需會同衛生
    署成立審議委員會每三個月定期檢討調整毒品之分級及品項
    ，而本次新增第四級毒品，有需要在新法施行前先經該審議
    會檢討後再調整公布，且依修正條文亦有必要再訂定相關子
    法及修正相關法規，以配合本條例之施行，故亦有需要預留
    適當緩衝期，以利訂頒相關子法及相關法規之配合修正。」
    可知毒品危害防制條例第36條規定係因應92年7 月9 日該次
    修正而預留之緩衝期，是98年5 月20日修正公布之毒品危害
    防制條例條文，應無同法第36條之適用，而應回歸中央法規
    標準法之規定，於98年5 月22日施行。本件被告行為後，毒
    品危害防制條例第4 條第1項業已修正，並於98年5 月20 日
    公布，同年月22日施行，是被告犯後法律已有變更，修正前
    毒品危害防制條例第4 條第1 項規定為：「製造、運輸、販
    賣第一級毒品者，處死刑或無期徒刑；處無期徒刑者，得併
    科新臺幣一千萬元以下罰金。」修正後毒品危害防制條例第
    4 條第1 項則規定為：「製造、運輸、販賣第一級毒品者，
    處死刑或無期徒刑；處無期徒刑者，得併科新臺幣二千萬元
    以下罰金。」就其法定罰金刑部分，已由修正前「得併科新
    臺幣一千萬元以下罰金」更改為「得併科新臺幣二千萬元以
    下罰金」是以修正前之毒品危害防制條例較有利於被告，自
    應適用修正前毒品危害防制條例第4 條第1 項之規定。
三、核被告所為，係犯如附表二各編號所示之罪。其所犯前開5
    罪時持有第一級毒品之低度行為應為高度之販賣行為所吸收
    ，而不另論罪。被告就上開5 罪犯行，均犯意各別，行為互
    殊，應分論併罰。又按販賣第一級毒品罪之法定刑為「死刑
    或無期徒刑；處無期徒刑者，得併科新臺幣1 千萬元以下罰
    金」，然同為販賣第一級毒品之人，其原因、動機不一，犯
    罪情節未必盡同，或有大盤毒梟者，亦有中、小盤之分，甚
    或僅止於吸毒者友儕間為求互通有無之有償轉讓者亦有之，
    其販賣行為所造成危害社會之程度自屬有異，法律科處此類
    犯罪，所設之法定最低本刑卻同為「無期徒刑，得併科新臺
    幣1 千萬元以下罰金」，不可謂不重。於此情形，倘依其情
    狀處以相當之有期徒刑，即足以懲儆，並可達防衛社會之目
    的者，自非不可依客觀之犯行與主觀之惡性二者加以考量其
    情狀，是否有可憫恕之處，適用刑法第59條之規定酌量減輕
    其刑，期使個案裁判之量刑，能斟酌至當，符合比例原則，
    本件被告如附表一各編號所示販賣第一級毒品之行為，所為
    自屬非是，惟衡其交易價額為1 千元、3 千元，對照其所犯
    係法定刑為死刑或無期徒刑之重罪，法重情輕，客觀上足以
    引起一般人之同情，其等犯罪情狀顯可憫恕，若處以被告最
    低刑度無期徒刑，與社會永久隔絕，猶嫌過重，爰依刑法第
    59條規定酌量減輕其刑。按毒品危害防制條例第17條雖就犯
    販賣第一級毒品等罪之人供出毒品來源者定有減輕、免除其
    刑之規定，然修正前之規定為「供出毒品來源，因而破獲者
    」，修正後規定為「供出毒品來源，因而查獲其他正犯或共
    犯者」，均以破獲或查獲毒品來源為要件。查被告雖供出其
    係向林志強購買毒品，惟並未進而查獲，此有林志強之臺灣
    高等法院被告前案紀錄表在卷可稽，尚不得依前揭規定減輕
    、免除其刑，併此敘明。爰審酌被告視政府反毒政策及宣導
    如無物，意圖營利而販賣第一級毒品海洛因給他人施用，影
    響所及，非僅他人之生命、身體將可能受其侵害，社會、國
    家之法益亦不能免，為害之鉅，當非個人一己之生命、身體
    法益所可比擬，自應嚴厲規範，嗣被告於本院審理時均仍飾
    詞圖卸其責，所為本應受有相當程度之刑事非難，惟另考量
    經查獲之販賣次數及金額均屬有限等一切情狀，酌情各量處
    如主文所示之刑，並依法定其應執行之刑，以資懲儆。
四、被告於如附表一編號(一)(三)(四)所示犯罪事實販賣毒品之所得5
    百元、1 千元、1 千元，核屬被告本件犯罪所得之物，雖未
    扣案，仍應依同條例第19條第1 項規定諭知沒收，如全部或
    一部不能沒收時，以其財產抵償之。又扣案0000000000號行
    動電話，為強亦維交付被告使用，並非被告所有之物，未扣
    案之0000000000號行動電話，並無證據證明為被告所有之物
    ，業據證人甲○○證述：伊會請被告幫忙拿毒品是因為她是
    阿強的女友，伊打阿強電話，剛好是被告接聽等語甚詳（見
    本院訴字卷第77頁），且經被告供陳在卷（見偵查卷第71頁
    ，本院訴字卷第86頁），並有0000000000號行動電話申辦人
    查詢結果在卷可證（見本院訴字卷第95頁），至扣案海洛因
    3 包、葡萄旁1 小包、削尖吸管2 枝等物，並無證據證明係
    供本案犯罪所用之物，均不為沒收之諭知，併此敘明。
據上論斷，應依刑事訴訟法第299 條第1 項前段，毒品危害防制
條例第4 條第1 項、第19條第1 項，刑法第11條、第59條、第51
條第5 款，判決如主文。
本案經檢察官陳仁傑到庭執行職務。
中    華    民    國    98    年    11    月    13    日
                  刑事第四庭  審判長法  官  袁雪華
                                    法  官  張淑華
                                    法  官  林宜靜
以上正本證明與原本無異。
如不服本判決應於收受判決後10日內向本院提出上訴書狀，並應
敘述具體理由。其未敘述上訴理由者，應於上訴期間屆滿後20日
內向本院補提理由書( 均須按他造當事人之人數附繕本) 「切勿
逕送上級法院」。
                                    書記官  黃俊燁
中    華    民    國    98    年    11    月    13    日
附錄論罪科刑法條
修正前毒品危害防制條例第4條第1項
製造、運輸、販賣第一級毒品者，處死刑或無期徒刑；處無期徒
刑者，得併科新臺幣一千萬元以下罰金。
製造、運輸、販賣第二級毒品者，處無期徒刑或七年以上有期徒
刑，得併科新臺幣七百萬元以下罰金。
製造、運輸、販賣第三級毒品者，處五年以上有期徒刑，得併科
新臺幣五百萬元以下罰金。
製造、運輸、販賣第四級毒品者，處三年以上十年以下有期徒刑
，得併科新臺幣三百萬元以下罰金。
製造、運輸、販賣專供製造或施用毒品之器具者，處一年以上七
年以下有期徒刑，得併科新臺幣一百萬元以下罰金。
前五項之未遂犯罰之。
 附表一
┌──┬───┬──────┬──────┬─────────────┬─────────┐
│編號│買受人│交易時間    │交易地點    │聯絡方式                  │交易之毒品及數量  │
├──┼───┼──────┼──────┼─────────────┼─────────┤
│(一)  │甲○○│97年6 月21日│乙○○住家樓│甲○○以其使用之0000000000│價值1 千元之第一級│
│    │      │            │下          │號行動電話撥打乙○○使用之│毒品海洛因1 包，楊│
│    │      │            │            │0000000000行動電話。      │芸倩得款5 百元。  │
├──┼───┼──────┼──────┼─────────────┼─────────┤
│(二)  │甲○○│97年6 月23日│乙○○住家樓│甲○○以其使用之0000000000│價值3 千元之第一級│
│    │      │            │下          │號行動電話撥打乙○○使用之│毒品海洛因1 包（約│
│    │      │            │            │0000000000行動電話。      │8 分之1 錢），張微│
│    │      │            │            │                          │萍尚未支付價金。  │
├──┼───┼──────┼──────┼─────────────┼─────────┤
│(三)  │甲○○│97年6 月25日│乙○○住家樓│甲○○以其使用之0000000000│價值1 千元之第一級│
│    │      │            │下（桃園縣桃│號行動電話撥打乙○○使用之│毒品海洛因1 包，楊│
│    │      │            │園市朝陽公園│0000000000行動電話。      │芸倩得款1 千元。  │
│    │      │            │附近）      │                          │                  │
├──┼───┼──────┼──────┼─────────────┼─────────┤
│(四)  │甲○○│97年6 月27日│桃園市○○路│甲○○以其使用之0000000000│價值1 千元之第一級│
│    │      │下午        │前          │號行動電話撥打乙○○使用之│毒品海洛因1 包，楊│
│    │      │            │            │0000000000行動電話；乙○○│芸倩得款1 千元。  │
│    │      │            │            │再以其使用之0000000000行動│                  │
│    │      │            │            │電話撥打甲○○使用之      │                  │
│    │      │            │            │0000000000行動電話。      │                  │
├──┼───┼──────┼──────┼─────────────┼─────────┤
│(五)  │甲○○│97年7 月3 日│桃園縣桃園市│甲○○以其使用之0000000000│價值3 千元之第一級│
│    │      │晚間        │和平路1 號  │號行動電話撥打乙○○使用之│毒品海洛因1 包，張│
│    │      │            │            │0000000000號行動電話。    │微萍尚未給付價金。│
└──┴───┴──────┴──────┴─────────────┴─────────┘
 附表二
┌──┬──────────┬─────────────────┬────────────┐
│編號│所犯法條            │所犯之罪及所處之刑                │犯罪所得財物            │
├──┼──────────┼─────────────────┼────────────┤
│(一)  │修正前毒品危害防制條│乙○○販賣第一級毒品，處有期徒刑拾│未扣案之新臺幣伍佰元沒收│
│    │例第4 條第1 項      │伍年貳月。                        │，如全部或一部不能沒收時│
│    │                    │                                  │，以其財產抵償之。      │
├──┼──────────┼─────────────────┼────────────┤
│(二)  │修正前毒品危害防制條│乙○○販賣第一級毒品，處有期徒刑拾│                        │
│    │例第4 條第1 項      │伍年貳月。                        │                        │
│    │                    │                                  │                        │
├──┼──────────┼─────────────────┼────────────┤
│(三)  │修正前毒品危害防制條│乙○○販賣第一級毒品，處有期徒刑拾│未扣案之新臺幣壹仟元沒收│
│    │例第4 條第1 項      │伍年貳月。                        │，如全部或一部不能沒收時│
│    │                    │                                  │，以其財產抵償之。      │
├──┼──────────┼─────────────────┼────────────┤
│(四)  │修正前毒品危害防制條│乙○○販賣第一級毒品，處有期徒刑拾│未扣案之新臺幣壹仟元沒收│
│    │例第4 條第1 項      │伍年貳月。                        │，如全部或一部不能沒收時│
│    │                    │                                  │，以其財產抵償之。      │
├──┼──────────┼─────────────────┼────────────┤
│(五)  │修正前毒品危害防制條│乙○○販賣第一級毒品，處有期徒刑拾│                        │
│    │例第4 條第1 項      │伍年貳月。                        │                        │
└──┴──────────┴─────────────────┴────────────┘


司法院資訊處製作；財團法人民間司法改革基金會備份。
